臺灣高雄地方法院刑事判決　　　　　　　100年度訴字第818號
公　訴　人　臺灣高雄地方法院檢察署檢察官
被　　　告　丘展嘉
選任辯護人　蔡桓文律師
　　　　　　王仁聰律師
上列被告因毒品危害防制條例案件，經檢察官提起公訴（100年
度偵字第15936號、100年度偵字第20838號、100年度偵字第1663
6號），本院判決如下：
    主  文
丘展嘉犯如附表一、二主文所示之（共同）販賣第三級毒品罪，
共貳拾肆罪，各處如附表主文所示之刑；又販賣第二級毒品，處
有期徒刑年陸月，扣案之第二級毒品MDMA捌顆（合計驗前淨重
貳點貳肆公克，驗後淨重貳點零玖肆公克）沒收銷燬之，扣案之
ＳＯＮＹ  ＥＲＩＣＳＳＯＮ牌行動電話壹支（序號：0000
00000000000號，含0000000000號ＳＩＭ
卡壹張）沒收，未扣案之販賣第二級毒品所得新臺幣伍佰元沒收
，如全部或一部不能沒收時，以其財產抵償之。應執行有期徒刑
陸年肆月，扣案之第二級毒品MDMA捌顆（合計驗前淨重貳點貳肆
公克，驗後淨重貳點零玖肆公克）沒收銷燬之，扣案之第三級毒
品愷他命壹包（驗前淨重點肆貳柒，驗後淨重點肆壹玖公克
）、電子磅秤壹臺、ＳＯＮＹ  ＥＲＩＣＳＳＯＮ牌行動電話壹
支（序號：000000000000000號，含00000
00000號ＳＩＭ卡壹張）均沒收；未扣案之販賣第二級毒品
所得新臺幣伍佰元、販賣第三級毒品所得新臺幣壹萬陸仟壹佰元
均沒收，如全部或一部不能沒收時，以其財產抵償之；未扣案之
販賣第三級毒品所得新臺幣貳仟伍佰元與羅洲鋒連帶沒收，如全
部或一部不能沒收時，以其與羅洲鋒之財產連帶抵償之；未扣案
之販賣第三級毒品所得新臺幣玖佰元與尤士楷連帶沒收，如全部
或一部不能沒收時，以其與尤士楷之財產連帶抵償之；未扣案之
販賣第三級毒品所得新臺幣肆佰元與許庭瑋連帶沒收，如全部或
一部不能沒收時，以其與許庭瑋之財產連帶抵償之。
    事  實
一、丘展嘉明知MDMA（俗稱搖頭丸）、愷他命係毒品危害防制條
    例第2條第2項第2款、第3款所列之第二級毒品及第三級毒品
    ，非經許可不得販賣及持有，竟意圖營利，分別為下列行為
    ：
(一)、基於販賣第二級毒品MDMA之犯意，於民國100年4月22日以所
    有內裝門號0000000000號行動電話與顏意庭所持用之000000
    0000號行動電話聯絡後，於同日21時許，在高雄市鳳山區鳳
    凌廣場對面之全家便利商店，以新臺幣（下同）500元之代
    價，販賣第二級毒品MDMA 1顆予顏意庭。（起訴書附表編號
    22）
(二)、各基於販賣第三級毒品愷他命之犯意，以所有內裝門號0000
    000000號行動電話為聯絡工具，分別販售第三級毒品愷他命
    予侯健華、張若玲、朱慶鐘、顏意庭、傅聖喬、洪維澤、黨
    紀騰、施佩萱、林志賢（起訴書贅載尤士楷，並漏載林志賢
    ），共20次（各次交易方式、買賣對象、販賣時間、販賣地
    點、種類、數量及交易金額均如附表一所示）。
(三)、分別與羅洲鋒、尤士楷、許庭瑋（均未據起訴）共同基於販
    賣第三級毒品愷他命之犯意，以所有內裝門號0000000000號
    行動電話為聯絡工具，分別販售第三級毒品愷他命予朱慶鐘
    、顏意庭、侯健華、真實姓名年籍不詳之男子，並分別由羅
    洲鋒、尤士楷、許庭瑋代為交付及收取費用，共4次（各次
    交易方式、共犯行為、買賣對象、販賣時間、販賣地點、種
    類、數量及交易金額均如附表二所示）。
二、嗣經警實施通訊監察，並持本院所核發之搜索票，於100年5
    月25日13時許，至丘展嘉位於高雄市○○區○○路一段17巷
    47 號住處執行搜索，扣得帳冊1本、電子磅秤1個、MDMA共8
    顆（合計驗前淨重2.24公克，驗後淨重2.094公克）、愷他
    命1     包（驗前淨重3.427公克，驗後淨重3.419公克）、
    NOKIA牌行動電話1支（序號：000000000000000，內含
    0000000000 號SIM卡1張）、SONY  ERICSSON牌行動電話1支
    （序號：0000 00000000000號，內含0000000000號SIM卡1張
    ）、現金13,20 0元，始循線查獲上情。
三、案經臺南市政府警察局移請臺灣高雄地方法院檢察署檢察官
    偵查起訴。
    理  由
一、按被告以外之人於審判外之陳述，雖不符刑事訴訟法第159
    條之1至第159條之4之規定，而經當事人於審判程序同意作
    為證據，法院審酌該言詞陳述或書面陳述作成時之情況，認
    為適當者，亦得為證據。當事人、代理人或辯護人於法院調
    查證據時，知有第159條第1項不得為證據之情形，而未於言
    詞辯論終結前聲明異議者，視為有前項之同意，同法第159
    條之5第1、2項分別定有明文。本判決所引用之傳聞證據，
    當事人及辯護人迄未於本案言詞辯論終結前聲明異議，依前
    開法條之規定，視為當事人已同意援引作為證據，且經本院
    審酌該等言詞陳述或書面陳述作成時之情況及證據取得過程
    等節，認為適當，可以作為認定事實之依據。
二、訊據被告就上揭事實一之(一)販賣第二級毒品予顏意庭；事實
    一之(二)如附表一所示，分別販賣第三級毒品愷他命予侯健華
    、張若玲、朱慶鐘、顏意庭、傅聖喬、洪維澤、黨紀騰、施
    佩萱、林志賢；事實一之(三)如附表二所示，分別與羅洲鋒、
    尤士楷、許庭瑋共同販賣第三級毒品愷他命予朱慶鐘、顏意
    庭、侯健華、真實姓名年籍不詳之男子之事實均坦認不諱，
    核與證人洪維澤、侯健華、顏意庭、傅聖喬、黨紀騰、朱慶
    鐘、張若玲、施佩萱、尤士楷、羅州鋒於警詢及偵查中（見
    警卷第32至96、102至106頁，偵一卷第52、53、160、256、
    180、196頁，偵二卷第5至11、64、89、90、119、120、142
    、143、164、165、187、207至209、217、270、272頁）；
    證人林志賢於警詢、偵查中及本院審理中（見偵二卷第272
    頁，本院卷第62至64、69頁）；證人許庭瑋於本院審理中（
    見本院卷第70頁）之證述相符，復有被告所有之0000000000
    號行動電話通訊監察譯文（與洪維澤對話見警卷第139、142
    至145頁，與侯健華對話見警卷第147、149、150頁；與顏意
    庭對話見警卷第151、152、157頁；與許庭瑋對話見警卷第
    150頁；與羅州鋒對話見警卷第151、152、169頁，偵卷第25
    、26頁；與傅聖喬對話見警卷第158至160頁；與黨紀騰對話
    見警卷第163至168頁；與朱慶鐘對話見警卷第169至173頁；
    與張若玲對話見警卷第176頁；與施佩萱對話見警卷179至
    183頁；與尤士楷對話見184頁）、電話資料查詢表（見警卷
    第127頁，本院卷第60頁）在卷可參；另有電子磅秤1個、灰
    藍色錠劑8顆、白色結晶粉末1包、SONY  ERICSSON牌行動電
    話1支（序號：000000000000000號，內含0000000000 號SIM
    卡1張）扣案可佐，又前開扣案之灰藍色圓形錠劑8顆經檢驗
    結果為第二級毒品MDMA（合計驗前淨重2.24公克，驗後淨重
    2.094公克）；白色結晶粉末1包經檢驗結果為第三級毒品愷
    他命（驗前淨重3.427公克，驗後淨重3.419公克），此有高
    雄市立凱旋醫院濫用藥物成品檢驗鑑定書（見警卷第276頁
    ）在卷可稽，足認被告之自白核與事實相符，堪予採信。從
    而，被告有如事實一(一)及事實一之(二)、(三)如附表一、二販賣
    第二級毒品MDMA及第三級毒品愷他命之犯行，堪以認定。至
    附表一編號12之交易時間，證人傅聖喬供陳為100年4月15日
    22時30分許，並核與該次通訊監察譯文相符，故檢察官起訴
    記載為21時許，容有誤會，併予更正。又起訴書就附表二編
    號4僅載係侯建華為購買人，然業經侯健華於偵查中證稱：
    100年4月10日23時22分是我聯絡被告，但是是林志賢出去和
    庭瑋拿愷他命等語（見偵卷第143頁）；證人林志賢於本院
    審理中證稱：100年4月10日23時許，在悠活網咖是我去向許
    庭瑋拿愷他命的，那是我和侯建華共同出資，請侯建華聯絡
    被告購買等語（見本院卷第69反、70頁），足認本次應為林
    志賢與侯建華共同向被告購買第三級毒品愷他命，故起訴書
    僅載購買人為侯建華，容有誤會，亦予更正。末起訴書上載
    起訴事實內容為「被告如起訴書附表所示販賣愷他命、MDMA
    予侯健華、張若玲、朱慶鐘、顏意庭、傅聖喬、洪維澤、黨
    紀騰、施佩萱、尤士楷等人」，故可知檢察官前開起訴事實
    僅為略述，係引用附表作為其具體內容，然綜觀起訴書附表
    之事實，並無被告曾販賣MDMA或愷他命予尤士楷之相關內容
    ，僅載尤士楷依被告指示出面與真實姓名年籍不詳男子交易
    第三級毒品愷他命之事實，故堪認上開起訴事實所載被告販
    賣MDMA或愷他命予「尤士楷」應為贅載，併予更正。
三、查毒品愷他命、MDMA物稀價昂，取得不易，且近來政府為杜
    絕毒品之氾濫，對於查緝施用及販賣毒品之工作，無不嚴加
    執行，販賣毒品罪又係重罪，設若無利可圖，衡情一般持有
    毒品之人當無甘冒交易過程經查獲之風險，而輕易將所持有
    之甲基安非他命無償交付他人之理。被告與證人侯健華、張
    若玲、朱慶鐘、顏意庭、傅聖喬、洪維澤、黨紀騰、施佩萱
    、林志賢，非親非故，更無不計風險平白無故售予上開第二
    級毒品、第三級毒品之可能性，況被告坦認其販賣毒品係為
    賺錢，約賺數十元至1、200元（見本院卷第11、87反頁），
    益徵被告於販賣毒品係出於營利之意圖，從中賺取利潤，應
    堪認定。綜上，本案事證明確，被告犯行均堪以認定，應依
    法論科。
四、核被告事實一之(一)部分所為，係犯毒品危害防制條例第4條
    第2項販賣第二級毒品罪；事實一之(二)、(三)如附表一、二部
    分所為，係犯毒品危害防制條例第4條第3項販賣第三級毒品
    罪。被告販賣第二級毒品MDMA、第三級毒品愷他命前持有第
    二級毒品MDMA、第三級毒品愷他命之低度行為，為販賣之高
    度行為所吸收，不另論罪。被告與羅洲鋒就事實一之(三)如附
    表二編號1、2販賣第三級毒品之犯行；與尤士楷就事實一之
    (三)如附表二編號3販賣第三級毒品之犯行；與許庭瑋就事實
    一之(三)如附表二編號4販賣第三級毒品之犯行，分別有犯意
    聯絡及行為分擔，均為共同正犯。又被告就事實一之(一)販賣
    第二級毒品罪及事實一之(二)、(三)如附表一、二所示犯販賣第
    三級毒品罪，共25罪，犯意各別，時間不同，應予分論併罰
    。
五、被告就販賣第二級毒品、第三級毒品之犯行，於偵查中及審
    判中，均坦認明確（見偵二卷第244至247頁，本院卷第11
    頁），合於毒品危害防制條例第17條第2項減輕其刑之要件
    ，爰依該條項規定，減輕其刑。另刑法第59條之酌量減輕其
    刑，必於犯罪之情狀，在客觀上足以引起一般同情，認為即
    予宣告法定低度刑期，猶嫌過重者，始有其適用，至於被告
    無前科，素行端正，子女眾多等情狀，僅可為法定刑內從輕
    科刑之標準，不得據為酌量減輕之理由（最高法院51年台上
    字第899號、46年台上字第935號、45年台上字第1165號判例
    參照）。被告前開犯罪動機並非出於何種特殊原因與環境，
    係為獲取利益，並無任何特別可資憫恕之情形，依前開判例
    之意旨，應無刑法第59條酌減其刑之適用，被告辯護人請求
    依刑法第59條予以遞減其刑，委無可採，併此敘明。爰審酌
    被告憑藉交易毒品予他人牟取利益，助長毒品氾濫，危害社
    會情節非輕；惟事後能坦承犯行，犯後態度良好，且酌以被
    告未有前科，此有臺灣高等法院被告前案紀錄表在卷可參，
    又甫滿18歲，年歲甚輕，思慮尚未成熟，未思後果，僅圖輕
    鬆獲利，遽為本案之犯行，並參以其販售之數量非鉅，單次
    販售所得最高僅有1500元，及其犯罪動機、目的、手段、生
    活狀況、智識程度等一切情狀，分別量處如主文所示之刑，
    並定其應執行之刑，以資懲儆。
六、沒收：
(一)、扣案之灰藍色圓形錠劑8顆經檢驗結果為第二級毒品MDMA（
    合計驗前淨重2.24公克，驗後淨重2.094公克）；白色結晶
    粉末1包經檢驗結果為第三級毒品愷他命（驗前淨重3.427公
    克，驗後淨重3.419公克），此有高雄市立凱旋醫院濫用藥
    物成品檢驗鑑定書（見警卷第276頁）在卷可稽，上開毒品
    之包裝袋共2只，係用以包裹毒品，已直接觸碰沾染毒品，
    於鑑驗時，雖以傾倒之方式，將包裝袋內之毒品倒出與包裝
    袋分離而稱重，必要時亦會輔以刮杓取出袋內粉末，無論依
    何種方式分離，包裝袋內均會有極微量毒品殘留，難以析離
    ，且無析離之實益與必要，均應視同毒品，均應依毒品危害
    防制條例第18條第1項前段、刑法第38條第1項第1款之規定
    ，第二級毒品MDMA在被告販賣第二級毒品罪項下宣告沒收銷
    燬之；第三級毒品愷他命在附表一編號20所示最後一次販賣
    第三級毒品之主刑項下併予宣告沒收（最高法院98年度台上
    字第1063號判決參照），至於上開毒品經送驗耗損部分，業
    已滅失，就此部分，不另為沒收銷燬及沒收之諭知，附此敘
    明。扣案之電子磅秤1臺、SONY  ERICSSON牌行動電話1支（
    序號：000000000000000號，內含00000000 00號SIM卡1張）
    為被告所有（見本院卷第60、88頁），且電子磅秤係為供販
    賣第三級毒品所用，前開行動電話係供販賣第二、三級毒品
    所用之物，業據被告陳明在卷（見本院卷第88頁），爰均依
    毒品危害防制條例第19條第1項之規定於被告所犯之各罪項
    下宣告沒收。
(二)、被告如事實一之(一)販賣第二級毒品予顏意庭所得500元、如
    事實一之(二)、(三)販賣第三級毒品所得共19,900元，雖未扣案
    ，仍應依毒品危害防制條例第19條第1項宣告沒收，如全部
    或一部不能沒收時，以其財產抵償之。又依共同正犯責任共
    同、連帶理論之法理，被告如事實一之(二)附表二編號1、2販
    賣第三級毒品予朱慶鐘、顏意庭所得各為1,500元、1,000元
    ，應於被告與羅洲鋒共同犯販賣第三級毒品罪項下，宣告與
    羅洲鋒連帶沒收之，如全部或一部不能沒收時，連帶對被告
    及羅洲鋒之財產抵償之；被告如事實一之(二)附表二編號3販
    賣第三級毒品予真實姓名年籍不詳之男子所得共900元，應
    於被告與尤士楷共同犯販賣第三級毒品罪項下，宣告與尤士
    楷連帶沒收之，如全部或一部不能沒收時，連帶對被告及尤
    士楷之財產抵償之；被告如事實一之(二)附表二編號4販賣第
    三級毒品予侯建華、林志賢所得共400元，應於被告與許庭
    瑋共同犯販賣第三級毒品罪項下，宣告與許庭瑋連帶沒收之
    ，如全部或一部不能沒收時，連帶對被告及許庭瑋之財產抵
    償之。
(三)、扣案之帳冊1本，被告供陳係供記載與他人債務關係之用（
    見本院卷第88頁）；NOKIA牌行動電話1支（序號：00000000
    0000000，內含0000000000號SIM卡1張），並無證據與本案
    有關；另現金13,200元，被告雖供陳其中部分係其販賣毒品
    所得，然無法確認金額為何（見本院卷第40頁），又現金本
    屬替代物，不易證明來源，故難以證明確屬何次販毒所得之
    原物，故前物品欠缺沒收之依據，均不宣告沒收。
據上論斷，應依刑事訴訟法第299條第1項前段，毒品危害防制條
例第4條第2項、第3項、第17條第2項、第18條第1項前段、第19
條第1項，刑法第11條、第28條、第51條第5款、第9款，判決如
主文。
本案經檢察官鄭靜筠到庭執行職務。
中    華    民    國   100    年    10     月    5    日
                  刑事第十一庭  審判長法  官 李代昌
                                      法  官 林韋岑
                                      法  官 鄭  瑋
以上正本證明與原本無異。
如不服本判決，應於判決送達後10日內，向本院提出上訴狀。
                                書記官  蔡佩珊
中    華    民    國  100    年    10    月    5    日
附表一（起訴書附表編號1、2、6至9、11至21、23至25）
┌─┬────┬───────┬────────┬───┬────┬────────────┐
│編│販賣對象│販賣時間、地點│  方  式        │販賣種│交易金額│主    文                │
│號│        │              │                │類、數│        │                        │
│  │        │              │                │量    │        │                        │
├─┼────┼───────┼────────┼───┼────┼────────────┤
│1 │侯健華  │100年4月2日凌 │丘展嘉於以其所有│愷他命│500元   │丘展嘉販賣第三級毒品，處│
│  │        │晨0時10分許， │0000000000行動電│1包   │        │有期徒刑貳年陸月，扣案之│
│  │        │在高雄市鳳山區│話與侯建華偉所用│      │        │電子磅秤壹臺、ＳＯＮＹ  │
│  │        │泡泡龍釣蝦場  │之0000000000號行│      │        │ＥＲＩＣＳＳＯＮ牌行動電│
│  │        │              │動電話聯繫後，侯│      │        │話壹支（序號：○一二二八│
│  │        │              │建華表示欲購買毒│      │        │0000000000號，│
│  │        │              │品，並約定左述時│      │        │含0000000000號│
│  │        │              │間及地點見面交付│      │        │ＳＩＭ卡壹張）均沒收；未│
│  │        │              │。              │      │        │扣案之販賣第三級毒品所得│
│  │        │              │                │      │        │新臺幣伍佰元沒收，如全部│
│  │        │              │                │      │        │或一部不能沒收時，以其財│
│  │        │              │                │      │        │產抵償之。              │
├─┼────┼───────┼────────┼───┼────┼────────────┤
│2 │張若玲  │100年4月2日19 │丘展嘉於以其所有│愷他命│1,500元 │丘展嘉販賣第三級毒品，處│
│  │        │時22分許，在高│0000000000行動電│1包   │        │有期徒刑貳年陸月，扣案之│
│  │        │雄市鳳山區自由│話與張若玲所用之│      │        │電子磅秤壹臺、ＳＯＮＹ  │
│  │        │路某巷內      │0000000000號行動│      │        │ＥＲＩＣＳＳＯＮ牌行動電│
│  │        │              │電話聯繫後，張若│      │        │話壹支（序號：○一二二八│
│  │        │              │玲表示欲購買毒品│      │        │0000000000號，│
│  │        │              │，並約定左述時間│      │        │含0000000000號│
│  │        │              │及地點見面交付。│      │        │ＳＩＭ卡壹張）均沒收；未│
│  │        │              │                │      │        │扣案之販賣第三級毒品所得│
│  │        │              │                │      │        │新臺幣壹仟伍佰元沒收，如│
│  │        │              │                │      │        │全部或一部不能沒收時，以│
│  │        │              │                │      │        │其財產抵償之。          │
├─┼────┼───────┼────────┼───┼────┼────────────┤
│3 │傅聖喬  │100年4月8日21 │丘展嘉於以其所有│愷他命│500元   │丘展嘉販賣第三級毒品，處│
│  │        │時30分許，在高│0000000000行動電│2小包 │        │有期徒刑貳年陸月，扣案之│
│  │        │雄市苓雅區三多│話與傅聖喬所用之│      │        │電子磅秤壹臺、ＳＯＮＹ  │
│  │        │一路186號「三 │0000000000號行動│      │        │ＥＲＩＣＳＳＯＮ牌行動電│
│  │        │信家商」牆邊  │電話聯繫後，傅聖│      │        │話壹支（序號：○一二二八│
│  │        │              │喬表示欲購買毒品│      │        │0000000000號，│
│  │        │              │，並約定左述時間│      │        │含0000000000號│
│  │        │              │及地點見面交付。│      │        │ＳＩＭ卡壹張）均沒收；未│
│  │        │              │                │      │        │扣案之販賣第三級毒品所得│
│  │        │              │                │      │        │新臺幣伍佰元沒收，如全部│
│  │        │              │                │      │        │或一部不能沒收時，以其財│
│  │        │              │                │      │        │產抵償之。              │
├─┼────┼───────┼────────┼───┼────┼────────────┤
│4 │洪維澤  │100年4月10日凌│丘展嘉於以其所有│愷他命│1,500元 │丘展嘉販賣第三級毒品，處│
│  │        │晨1時許，在高 │0000000000行動電│1包（ │        │有期徒刑貳年陸月，扣案之│
│  │        │雄市鳳山區中山│話與洪維澤所用之│約5公 │        │電子磅秤壹臺、ＳＯＮＹ  │
│  │        │路70 巷34號   │0000000000號行動│克）  │        │ＥＲＩＣＳＳＯＮ牌行動電│
│  │        │              │電話聯繫後，洪維│      │        │話壹支（序號：○一二二八│
│  │        │              │澤表示欲購買毒品│      │        │0000000000號，│
│  │        │              │，並約定左述時間│      │        │含0000000000號│
│  │        │              │及地點見面交付。│      │        │ＳＩＭ卡壹張）均沒收；未│
│  │        │              │                │      │        │扣案之販賣第三級毒品所得│
│  │        │              │                │      │        │新臺幣壹仟伍佰元沒收，如│
│  │        │              │                │      │        │全部或一部不能沒收時，以│
│  │        │              │                │      │        │其財產抵償之。          │
├─┼────┼───────┼────────┼───┼────┼────────────┤
│5 │朱慶鐘  │100年4月10日凌│丘展嘉於以其所有│愷他命│1,500元 │丘展嘉販賣第三級毒品，處│
│  │        │晨3時10分許， │0000000000行動電│      │        │有期徒刑貳年陸月，扣案之│
│  │        │在高雄市鳳山區│話與朱慶鐘所用之│      │        │電子磅秤壹臺、ＳＯＮＹ  │
│  │        │建國路與青年路│0000000000號行動│      │        │ＥＲＩＣＳＳＯＮ牌行動電│
│  │        │口            │電話聯繫後，朱慶│      │        │話壹支（序號：○一二二八│
│  │        │              │鐘表示欲購買毒品│      │        │0000000000號，│
│  │        │              │，並約定左述時間│      │        │含0000000000號│
│  │        │              │及地點見面交付。│      │        │ＳＩＭ卡壹張）均沒收；未│
│  │        │              │                │      │        │扣案之販賣第三級毒品所得│
│  │        │              │                │      │        │新臺幣壹仟伍佰元沒收，如│
│  │        │              │                │      │        │全部或一部不能沒收時，以│
│  │        │              │                │      │        │其財產抵償之。          │
├─┼────┼───────┼────────┼───┼────┼────────────┤
│6 │侯健華  │100年4月10日21│丘展嘉於以其所有│愷他命│400元   │丘展嘉販賣第三級毒品，處│
│  │        │55分時許，在高│0000000000行動電│      │        │有期徒刑貳年陸月，扣案之│
│  │        │雄市鳳山區「悠│話與侯建華所用之│      │        │電子磅秤壹臺、ＳＯＮＹ  │
│  │        │活網咖」前    │0000000000號行動│      │        │ＥＲＩＣＳＳＯＮ牌行動電│
│  │        │              │電話聯繫後，侯建│      │        │話壹支（序號：○一二二八│
│  │        │              │華表示欲購買毒品│      │        │0000000000號，│
│  │        │              │，並約定左述時間│      │        │含0000000000號│
│  │        │              │及地點見面交付。│      │        │ＳＩＭ卡壹張）均沒收；未│
│  │        │              │                │      │        │扣案之販賣第三級毒品所得│
│  │        │              │                │      │        │新臺幣肆佰元沒收，如全部│
│  │        │              │                │      │        │或一部不能沒收時，以其財│
│  │        │              │                │      │        │產抵償之。              │
├─┼────┼───────┼────────┼───┼────┼────────────┤
│7 │洪維澤  │100年4月11日21│丘展嘉於以其所有│愷他命│200元   │丘展嘉販賣第三級毒品，處│
│  │        │時18分許，在高│0000000000行動電│1包   │        │有期徒刑貳年陸月，扣案之│
│  │        │雄市鳳山區鳳凌│話與洪維澤所用之│      │        │電子磅秤壹臺、ＳＯＮＹ  │
│  │        │廣場前        │0000000000號行動│      │        │ＥＲＩＣＳＳＯＮ牌行動電│
│  │        │              │電話聯繫後，洪維│      │        │話壹支（序號：○一二二八│
│  │        │              │澤表示欲購買毒品│      │        │0000000000號，│
│  │        │              │，並約定左述時間│      │        │含0000000000號│
│  │        │              │及地點見面交付。│      │        │ＳＩＭ卡壹張）均沒收；未│
│  │        │              │                │      │        │扣案之販賣第三級毒品所得│
│  │        │              │                │      │        │新臺幣貳佰元沒收，如全部│
│  │        │              │                │      │        │或一部不能沒收時，以其財│
│  │        │              │                │      │        │產抵償之。              │
├─┼────┼───────┼────────┼───┼────┼────────────┤
│8 │洪維澤  │100年4月11日23│丘展嘉於以其所有│愷他命│200元   │丘展嘉販賣第三級毒品，處│
│  │        │時55分至同年月│0000000000行動電│      │        │有期徒刑貳年陸月，扣案之│
│  │        │12日凌晨0時許 │話與洪維澤所用之│      │        │電子磅秤壹臺、ＳＯＮＹ  │
│  │        │，在高雄市鳳山│0000000000號行動│      │        │ＥＲＩＣＳＳＯＮ牌行動電│
│  │        │區○○路70巷34│電話聯繫後，洪維│      │        │話壹支（序號：○一二二八│
│  │        │號            │澤表示欲購買毒品│      │        │0000000000號，│
│  │        │              │，並約定左述時間│      │        │含0000000000號│
│  │        │              │及地點見面交付。│      │        │ＳＩＭ卡壹張）均沒收；未│
│  │        │              │                │      │        │扣案之販賣第三級毒品所得│
│  │        │              │                │      │        │新臺幣貳佰元沒收，如全部│
│  │        │              │                │      │        │或一部不能沒收時，以其財│
│  │        │              │                │      │        │產抵償之。              │
├─┼────┼───────┼────────┼───┼────┼────────────┤
│9 │朱慶鐘  │100年4月12日凌│丘展嘉於以其所有│愷他命│1,500元 │丘展嘉販賣第三級毒品，處│
│  │        │晨4時許，在高 │0000000000行動電│      │        │有期徒刑貳年陸月，扣案之│
│  │        │雄市三民區澄清│話與朱慶鐘所用之│      │        │電子磅秤壹臺、ＳＯＮＹ  │
│  │        │路635號家樂福 │0000000000號行動│      │        │ＥＲＩＣＳＳＯＮ牌行動電│
│  │        │旁全家便利超商│電話聯繫後，朱慶│      │        │話壹支（序號：○一二二八│
│  │        │              │鐘表示欲購買毒品│      │        │0000000000號，│
│  │        │              │，並約定左述時間│      │        │含0000000000號│
│  │        │              │及地點見面交付。│      │        │ＳＩＭ卡壹張）均沒收；未│
│  │        │              │                │      │        │扣案之販賣第三級毒品所得│
│  │        │              │                │      │        │新臺幣壹仟伍佰元沒收，如│
│  │        │              │                │      │        │全部或一部不能沒收時，以│
│  │        │              │                │      │        │其財產抵償之。          │
├─┼────┼───────┼────────┼───┼────┼────────────┤
│10│黨紀騰  │100年4月14日凌│丘展嘉於以其所有│愷他命│300元   │丘展嘉販賣第三級毒品，處│
│  │        │晨4時35分許， │0000000000行動電│（約半│        │有期徒刑貳年陸月，扣案之│
│  │        │在高雄市前鎮區│話與黨紀騰所用之│公克）│        │電子磅秤壹臺、ＳＯＮＹ  │
│  │        │民瑞街7號附近 │0000000000號行動│      │        │ＥＲＩＣＳＳＯＮ牌行動電│
│  │        │              │電話聯繫後，黨紀│      │        │話壹支（序號：○一二二八│
│  │        │              │騰表示欲購買毒品│      │        │0000000000號，│
│  │        │              │，並約定左述時間│      │        │含0000000000號│
│  │        │              │及地點見面交付。│      │        │ＳＩＭ卡壹張）均沒收；未│
│  │        │              │                │      │        │扣案之販賣第三級毒品所得│
│  │        │              │                │      │        │新臺幣佰元沒收，如全部│
│  │        │              │                │      │        │或一部不能沒收時，以其財│
│  │        │              │                │      │        │產抵償之。              │
├─┼────┼───────┼────────┼───┼────┼────────────┤
│11│朱慶鐘  │100年4月14日凌│丘展嘉於以其所有│愷他命│1,500元 │丘展嘉販賣第三級毒品，處│
│  │        │晨5時47分許， │0000000000行動電│      │        │有期徒刑貳年陸月，扣案之│
│  │        │在高雄市三民區│話與朱慶鐘所用之│      │        │電子磅秤壹臺、ＳＯＮＹ  │
│  │        │澄清路635號家 │0000000000號行動│      │        │ＥＲＩＣＳＳＯＮ牌行動電│
│  │        │樂福旁全家便利│電話聯繫後，朱慶│      │        │話壹支（序號：○一二二八│
│  │        │超商          │鐘表示欲購買毒品│      │        │0000000000號，│
│  │        │              │，並約定左述時間│      │        │含0000000000號│
│  │        │              │及地點見面交付。│      │        │ＳＩＭ卡壹張）均沒收；未│
│  │        │              │                │      │        │扣案之販賣第三級毒品所得│
│  │        │              │                │      │        │新臺幣壹仟伍佰元沒收，如│
│  │        │              │                │      │        │全部或一部不能沒收時，以│
│  │        │              │                │      │        │其財產抵償之。          │
├─┼────┼───────┼────────┼───┼────┼────────────┤
│12│傅聖喬  │100年4月14日22│丘展嘉於以其所有│愷他命│500元   │丘展嘉販賣第三級毒品，處│
│  │        │時30許（起訴書│0000000000行動電│2小包 │        │有期徒刑貳年陸月，扣案之│
│  │        │誤載為21時許）│話與傅聖喬所用之│      │        │電子磅秤壹臺、ＳＯＮＹ  │
│  │        │，在高雄市苓雅│0000000000號行動│      │        │ＥＲＩＣＳＳＯＮ牌行動電│
│  │        │區○○○路186 │電話聯繫後，傅聖│      │        │話壹支（序號：○一二二八│
│  │        │號「三信家商」│喬表示欲購買毒品│      │        │0000000000號，│
│  │        │牆邊          │，並約定左述時間│      │        │含0000000000號│
│  │        │              │及地點見面交付。│      │        │ＳＩＭ卡壹張）均沒收；未│
│  │        │              │                │      │        │扣案之販賣第三級毒品所得│
│  │        │              │                │      │        │新臺幣伍佰元沒收，如全部│
│  │        │              │                │      │        │或一部不能沒收時，以其財│
│  │        │              │                │      │        │產抵償之。              │
├─┼────┼───────┼────────┼───┼────┼────────────┤
│13│洪維澤  │100年4月14日23│丘展嘉於以其所有│愷他命│200元   │丘展嘉販賣第三級毒品，處│
│  │        │時許，在高雄市│0000000000行動電│1包   │        │有期徒刑貳年陸月，扣案之│
│  │        │鳳山區快樂龍遊│話與洪維澤所用之│      │        │電子磅秤壹臺、ＳＯＮＹ  │
│  │        │戲場          │0000000000號行動│      │        │ＥＲＩＣＳＳＯＮ牌行動電│
│  │        │              │電話聯繫後，洪維│      │        │話壹支（序號：○一二二八│
│  │        │              │澤表示欲購買毒品│      │        │0000000000號，│
│  │        │              │，並約定左述時間│      │        │含0000000000號│
│  │        │              │及地點見面交付。│      │        │ＳＩＭ卡壹張）均沒收；未│
│  │        │              │                │      │        │扣案之販賣第三級毒品所得│
│  │        │              │                │      │        │新臺幣貳佰元沒收，如全部│
│  │        │              │                │      │        │或一部不能沒收時，以其財│
│  │        │              │                │      │        │產抵償之。              │
├─┼────┼───────┼────────┼───┼────┼────────────┤
│14│施佩萱  │100年4月16日21│丘展嘉於以其所有│愷他命│300元   │丘展嘉販賣第三級毒品，處│
│  │        │時50分許，在高│0000000000行動電│1包約1│        │有期徒刑貳年陸月，扣案之│
│  │        │雄市苓雅區光華│話與施佩萱所用之│公克  │        │電子磅秤壹臺、ＳＯＮＹ  │
│  │        │二路393號前   │0000000000號行動│      │        │ＥＲＩＣＳＳＯＮ牌行動電│
│  │        │              │電話聯繫後，施佩│      │        │話壹支（序號：○一二二八│
│  │        │              │萱表示欲購買毒品│      │        │0000000000號，│
│  │        │              │，並約定左述時間│      │        │含0000000000號│
│  │        │              │及地點見面交付。│      │        │ＳＩＭ卡壹張）均沒收；未│
│  │        │              │                │      │        │扣案之販賣第三級毒品所得│
│  │        │              │                │      │        │新臺幣佰元沒收，如全部│
│  │        │              │                │      │        │或一部不能沒收時，以其財│
│  │        │              │                │      │        │產抵償之。              │
├─┼────┼───────┼────────┼───┼────┼────────────┤
│15│洪維澤  │100年4月17日22│丘展嘉於以其所有│愷他命│200元   │丘展嘉販賣第三級毒品，處│
│  │        │時30分許，在高│0000000000行動電│約1公 │        │有期徒刑貳年陸月，扣案之│
│  │        │雄市鳳山區中山│話與洪維澤所用之│克    │        │電子磅秤壹臺、ＳＯＮＹ  │
│  │        │路70巷34號    │0000000000號行動│      │        │ＥＲＩＣＳＳＯＮ牌行動電│
│  │        │              │電話聯繫後，洪維│      │        │話壹支（序號：○一二二八│
│  │        │              │澤表示欲購買毒品│      │        │0000000000號，│
│  │        │              │，並約定左述時間│      │        │含0000000000號│
│  │        │              │及地點見面交付。│      │        │ＳＩＭ卡壹張）均沒收；未│
│  │        │              │                │      │        │扣案之販賣第三級毒品所得│
│  │        │              │                │      │        │新臺幣貳佰元沒收，如全部│
│  │        │              │                │      │        │或一部不能沒收時，以其財│
│  │        │              │                │      │        │產抵償之。              │
├─┼────┼───────┼────────┼───┼────┼────────────┤
│16│黨紀騰  │100年4月20日21│丘展嘉於以其所有│愷他命│1,000元 │丘展嘉販賣第三級毒品，處│
│  │        │時許，在高雄市│0000000000行動電│4小包 │        │有期徒刑貳年陸月，扣案之│
│  │        │前鎮區○○街7 │話與黨紀騰所用之│      │        │電子磅秤壹臺、ＳＯＮＹ  │
│  │        │號附近        │0000000000號行動│      │        │ＥＲＩＣＳＳＯＮ牌行動電│
│  │        │              │電話聯繫後，黨紀│      │        │話壹支（序號：○一二二八│
│  │        │              │騰表示欲購買毒品│      │        │0000000000號，│
│  │        │              │，並約定左述時間│      │        │含0000000000號│
│  │        │              │及地點見面交付。│      │        │ＳＩＭ卡壹張）均沒收；未│
│  │        │              │                │      │        │扣案之販賣第三級毒品所得│
│  │        │              │                │      │        │新臺幣壹仟元沒收，如全部│
│  │        │              │                │      │        │或一部不能沒收時，以其財│
│  │        │              │                │      │        │產抵償之。              │
├─┼────┼───────┼────────┼───┼────┼────────────┤
│17│黨紀騰  │100年4月21日20│丘展嘉於以其所有│愷他命│1,000元 │丘展嘉販賣第三級毒品，處│
│  │        │時50分許，在高│0000000000行動電│4小包 │        │有期徒刑貳年陸月，扣案之│
│  │        │雄市鳳山區五甲│話與黨紀騰所用之│      │        │電子磅秤壹臺、ＳＯＮＹ  │
│  │        │一路與瑞隆東路│0000000000號行動│      │        │ＥＲＩＣＳＳＯＮ牌行動電│
│  │        │口附近        │電話聯繫後，黨紀│      │        │話壹支（序號：○一二二八│
│  │        │              │騰表示欲購買毒品│      │        │0000000000號，│
│  │        │              │，並約定左述時間│      │        │含0000000000號│
│  │        │              │及地點見面交付。│      │        │ＳＩＭ卡壹張）均沒收；未│
│  │        │              │                │      │        │扣案之販賣第三級毒品所得│
│  │        │              │                │      │        │新臺幣壹仟元沒收，如全部│
│  │        │              │                │      │        │或一部不能沒收時，以其財│
│  │        │              │                │      │        │產抵償之。              │
├─┼────┼───────┼────────┼───┼────┼────────────┤
│18│施佩萱  │100年4月25日23│丘展嘉於以其所有│愷他命│1,500元 │丘展嘉販賣第三級毒品，處│
│  │        │時15分許，在高│0000000000行動電│1包   │        │有期徒刑貳年陸月，扣案之│
│  │        │雄市苓雅區林森│話與施佩萱所用之│      │        │電子磅秤壹臺、ＳＯＮＹ  │
│  │        │二路與興中一路│0000000000號行動│      │        │ＥＲＩＣＳＳＯＮ牌行動電│
│  │        │口            │電話聯繫後，施佩│      │        │話壹支（序號：○一二二八│
│  │        │              │萱表示欲購買毒品│      │        │0000000000號，│
│  │        │              │，並約定左述時間│      │        │含0000000000號│
│  │        │              │及地點見面交付。│      │        │ＳＩＭ卡壹張）均沒收；未│
│  │        │              │                │      │        │扣案之販賣第三級毒品所得│
│  │        │              │                │      │        │新臺幣壹仟伍佰元沒收，如│
│  │        │              │                │      │        │全部或一部不能沒收時，以│
│  │        │              │                │      │        │其財產抵償之。          │
├─┼────┼───────┼────────┼───┼────┼────────────┤
│19│黨紀騰  │100年5月3日20 │丘展嘉於以其所有│愷他命│300元   │丘展嘉販賣第三級毒品，處│
│  │        │時44分許，在高│0000000000行動電│      │        │有期徒刑貳年陸月，扣案之│
│  │        │雄市前鎮區民瑞│話與黨紀騰所用之│      │        │電子磅秤壹臺、ＳＯＮＹ  │
│  │        │街7號         │0000000000號行動│      │        │ＥＲＩＣＳＳＯＮ牌行動電│
│  │        │              │電話聯繫後，黨紀│      │        │話壹支（序號：○一二二八│
│  │        │              │騰表示欲購買毒品│      │        │0000000000號，│
│  │        │              │，並約定左述時間│      │        │含0000000000號│
│  │        │              │及地點見面交付。│      │        │ＳＩＭ卡壹張）均沒收；未│
│  │        │              │                │      │        │扣案之販賣第三級毒品所得│
│  │        │              │                │      │        │新臺幣佰元沒收，如全部│
│  │        │              │                │      │        │或一部不能沒收時，以其財│
│  │        │              │                │      │        │產抵償之。              │
├─┼────┼───────┼────────┼───┼────┼────────────┤
│20│施佩萱  │100年5月14日  │丘展嘉於以其所有│愷他命│1,500元 │丘展嘉販賣第三級毒品，處│
│  │        │19、20時許，在│0000000000行動電│1包   │        │有期徒刑貳年陸月，扣案之│
│  │        │高雄市苓雅區光│話與施佩萱所用之│      │        │第三級毒品愷他命壹包（驗│
│  │        │華二路上      │0000000000號行動│      │        │前淨重點肆貳柒，驗後淨│
│  │        │              │電話聯繫後，施佩│      │        │重點肆壹玖公克）、電子│
│  │        │              │萱表示欲購買毒品│      │        │磅秤壹臺、ＳＯＮＹ  ＥＲ│
│  │        │              │，並約定左述時間│      │        │ＩＣＳＳＯＮ牌行動電話壹│
│  │        │              │及地點見面交付。│      │        │支（序號：0000000│
│  │        │              │                │      │        │00000000號，含○│
│  │        │              │                │      │        │000000000號ＳＩ│
│  │        │              │                │      │        │Ｍ卡壹張）均沒收；未扣案│
│  │        │              │                │      │        │之販賣第三級毒品所得新臺│
│  │        │              │                │      │        │幣壹仟伍佰元沒收，如全部│
│  │        │              │                │      │        │或一部不能沒收時，以其財│
│  │        │              │                │      │        │產抵償之。              │
└─┴────┴───────┴────────┴───┴────┴────────────┘
附表二（起訴書附表編號3至5、10）
┌──┬───┬───────┬────────┬───┬────┬────────────┐
│編號│販賣對│販賣時間、地點│方           式 │種類及│交易金額│主    文                │
│    │象    │              │                │數量  │（新臺幣│                        │
│    │      │              │                │      │）      │                        │
├──┼───┼───────┼────────┼───┼────┼────────────┤
│ 1  │朱慶鐘│100年4月3日凌 │朱慶鐘用其持用09│愷他命│1,500 元│丘展嘉共同販賣第三級毒品│
│    │      │晨5時許，在高 │00000000號行動電│1包   │        │，處有期徒刑貳年陸月，扣│
│    │      │雄市三民區澄清│話與丘展嘉所用之│      │        │案之電子磅秤壹臺、ＳＯＮ│
│    │      │路635 號家樂福│0000000000號行動│      │        │Ｙ  ＥＲＩＣＳＳＯＮ牌行│
│    │      │              │電話聯絡表示欲購│      │        │動電話壹支（序號：○一二│
│    │      │              │買毒品，丘展嘉接│      │        │二八0000000000│
│    │      │              │獲電話後即約定左│      │        │號，含000000000│
│    │      │              │述時間及地點委由│      │        │八號ＳＩＭ卡壹張）均沒收│
│    │      │              │羅洲鋒交付，並收│      │        │，未扣案之販賣第三級毒品│
│    │      │              │取價金。        │      │        │所得新臺幣壹仟伍佰元與羅│
│    │      │              │                │      │        │洲鋒連帶沒收，如全部或一│
│    │      │              │                │      │        │部不能沒收時，以其與羅洲│
│    │      │              │                │      │        │鋒之財產連帶抵償之。    │
├──┼───┼───────┼────────┼───┼────┼────────────┤
│ 2  │顏意庭│100年4月3日凌 │顏意庭用其持用09│愷他命│1,000 元│丘展嘉共同販賣第三級毒品│
│    │      │晨5時20分許， │00000000號行動電│3公克 │        │，處有期徒刑貳年陸月，扣│
│    │      │在高雄市新興區│話與丘展嘉所用之│      │        │案之電子磅秤壹臺、ＳＯＮ│
│    │      │五福二路258號 │0000000000號行動│      │        │Ｙ  ＥＲＩＣＳＳＯＮ牌行│
│    │      │麥當勞前      │電話聯絡表示欲購│      │        │動電話壹支（序號：○一二│
│    │      │              │買毒品，丘展嘉接│      │        │二八0000000000│
│    │      │              │獲電話後即約定左│      │        │號，含000000000│
│    │      │              │述時間及地點委由│      │        │八號ＳＩＭ卡壹張）均沒收│
│    │      │              │羅洲鋒交付，並收│      │        │，未扣案之販賣第三級毒品│
│    │      │              │取價金。        │      │        │所得新臺幣壹仟元與羅洲鋒│
│    │      │              │                │      │        │連帶沒收，如全部或一部不│
│    │      │              │                │      │        │能沒收時，以其與羅洲鋒之│
│    │      │              │                │      │        │財產連帶抵償之。        │
├──┼───┼───────┼────────┼───┼────┼────────────┤
│ 3  │真實姓│100年4月4日20 │真實姓名年籍不詳│愷他命│900元   │丘展嘉共同販賣第三級毒品│
│    │名年籍│時55分許，在高│之男子與與丘展嘉│      │        │，處有期徒刑貳年陸月，扣│
│    │不詳之│雄市三民區建工│聯絡表示欲購買毒│      │        │案之電子磅秤壹臺、ＳＯＮ│
│    │男子  │路431 號「好樂│品，丘展嘉即約定│      │        │Ｙ  ＥＲＩＣＳＳＯＮ牌行│
│    │      │迪」          │左述時間及地點以│      │        │動電話壹支（序號：○一二│
│    │      │              │0000000000號行動│      │        │二八0000000000│
│    │      │              │電話指示尤士楷代│      │        │號，含000000000│
│    │      │              │為交付，並收取價│      │        │八號ＳＩＭ卡壹張）均沒收│
│    │      │              │金。            │      │        │，未扣案之販賣第三級毒品│
│    │      │              │                │      │        │所得新臺幣玖佰元與尤士楷│
│    │      │              │                │      │        │連帶沒收，如全部或一部不│
│    │      │              │                │      │        │能沒收時，以其與尤士楷之│
│    │      │              │                │      │        │財產連帶抵償之。        │
├──┼───┼───────┼────────┼───┼────┼────────────┤
│ 4  │侯建華│100年4月10日23│侯建華用其持用09│愷他命│400 元  │丘展嘉共同販賣第三級毒品│
│    │林志賢│時55分許，在高│00000000號行動電│1包   │        │，處有期徒刑貳年陸月，扣│
│    │      │雄市鳳山區悠活│話與丘展嘉所用之│      │        │案之電子磅秤壹臺、ＳＯＮ│
│    │      │網咖前        │0000000000號行動│      │        │Ｙ  ＥＲＩＣＳＳＯＮ牌行│
│    │      │              │電話聯絡表示欲購│      │        │動電話壹支（序號：○一二│
│    │      │              │買毒品，丘展嘉接│      │        │二八0000000000│
│    │      │              │獲電話後即約定左│      │        │號，含000000000│
│    │      │              │述時間及地點委由│      │        │八號ＳＩＭ卡壹張）均沒收│
│    │      │              │許庭瑋交付，並收│      │        │，未扣案之販賣第三級毒品│
│    │      │              │取價金。        │      │        │所得新臺幣肆佰元與許庭瑋│
│    │      │              │                │      │        │連帶沒收，如全部或一部不│
│    │      │              │                │      │        │能沒收時，以其與許庭瑋之│
│    │      │              │                │      │        │財產連帶抵償之。        │
└──┴───┴───────┴────────┴───┴────┴────────────┘
附錄論罪科刑法條：
毒品危害防制條例第4條
製造、運輸、販賣第一級毒品者，處死刑或無期徒刑；處無期徒
刑者，得併科新臺幣 2 千萬元以下罰金。
製造、運輸、販賣第二級毒品者，處無期徒刑或 7 年以上有期
徒刑，得併科新臺幣 1 千萬元以下罰金。
製造、運輸、販賣第三級毒品者，處 5 年以上有期徒刑，得併
科新臺幣 7 百萬元以下罰金。
製造、運輸、販賣第四級毒品者，處 3 年以上 10 年以下有期
徒刑，得併科新臺幣 3 百萬元以下罰金。
製造、運輸、販賣專供製造或施用毒品之器具者，處 1 年以上
7 年以下有期徒刑，得併科新臺幣 1 百萬元以下罰金。
前五項之未遂犯罰之。